【裁判字號】    97,審抗,192
【裁判日期】    970526
【裁判案由】    本票裁定
【裁判全文】
臺灣高雄地方法院民事裁定             97年度審抗字第192號
抗  告  人  乙○○
相  對  人  遠東國際商業銀行股份有限公司
法定代理人  甲○○
上列當事人間本票裁定事件，對於民國97年3 月25日本院高雄簡
易庭97年度票字第3595號裁定提起抗告，本院裁定如下：
    主  文
抗告駁回。
抗告程序費用新台幣壹仟元由抗告人負擔。
    理  由
一、按執票人向本票發票人行使追索權時，得聲請法院裁定後強
    制執行。票據法第123條定有明文。又本票執票人依上開法
    條之規定，聲法院裁定及抗告法院之裁定，僅依非訟案件程
    序，以審查強制執行許可與否，並無確定實體上法律關係存
    否之效力，如發票人就票據債務之存否有爭執時，應由發票
    人提起確認之訴，以資解決，最高法院56年台抗字第714號
    、57年台抗字第76號著有判例。
二、本件相對人主張：伊執有抗告人為發票人，如原裁定所示之
    本票一紙，並免除作成拒絕證書，詎屆期提示未獲付款，依
    票據法第123條聲請裁定許可強制執行等情，已據提出本票
    一紙為證，原裁定予以准許，即無不合。
三、抗告意旨略以：伊於民國94年2 月19日向訴外人亞歷山大股
    份有限公司高雄分公司所經營之亞力山大健身房（下簡稱亞
    力山大）購買為期5 年之會籍，有效會籍至99年2 月28 日
    止，消費金額共計新台幣（下同）9 萬元，伊並簽發空白本
    票分期清償上開會費，相對人及亞力山大入會申請合約書上
    均未詳細訂定繳費方式，亦未詳予告知上開分期付款方式為
    小額信用貸款，及利率計算與分期期數，嗣亞力山大在96年
    12 月10 日突然宣布暫停營業，因亞力山大規避相關責任，
    伊不得已仍持續繳款予相對人至97年2 月止。事後伊向相對
    人調閱當初簽約相關文件，始查悉相對人於簽約時取得伊所
    簽署之空白貸款契約書後即收取貸款手續費5,000 元，並自
    行填載以浮動利率即採用定儲指數加年息4.95% 計算之方式
    變相收取額外之利息，致伊因此多付高於會籍90,000元之金
    額，相對人復未於簽約後七日內交付小額貸款契約書之副本
    ，致伊喪失七日內辦理退費之權利。相對人承作亞力山大小
    額信貸時，未對亞力山大帳務及相關營運狀況之善盡了解之
    責，而將款項全數核撥予亞力山大，致店家倒閉之風險全由
    伊承擔，因而權益受損。為此提起本件抗告，求為廢棄原裁
    定等語。經查，抗告人對於簽發系爭本票及簽署貸款契約書
    之事實，並不爭執，復自陳已依約按期繳納會費迄97年2 月
    份止，抗告人所爭執者應在於系爭本票尚未完全清償之餘額
    部分，因亞力山大停業，是否可以援為停止付款之抗辯事由
    ，惟該部分抗辯，縱認屬實，亦為實體上之爭執，應由抗告
    人另行提起訴訟，以資解決，本件非訟程序不得加以審究，
    仍應為許可強制行之裁定。從而，本件抗告為無理由，應予
    駁回。
四、據上論結，本件抗告為無理由，依非訟事件法第46條、第21
    條第2 項、第24條第1 項，民事訴訟法第495 條之1 第1 項
    、第449 條第1 項、第78條，裁定如主文。
中    華    民    國    97    年    5     月    26    日
                  民事第二庭    審判長法  官  林紀元
                                      法  官  楊國祥
                                      法  官  蘇姿月
以上正本係照原本作成。
本裁定不得再抗告。
中    華    民    國    97    年    5     月     26    日
                                      書記官  陳美月


司法院資訊處製作；財團法人民間司法改革基金會備份。
